【裁判字號】    95,易,205
【裁判日期】    950509
【裁判案由】    竊盜等
【裁判全文】
臺灣高雄地方法院刑事判決               95年度易字第205號
公  訴  人  臺灣高雄地方法院檢察署檢察官
被      告  己○○
上列被告因竊盜等案件，經檢察官提起公訴（94年度偵字第2660
0 號），及移送併辦（95年度偵字第1005、11018 號），本院判
決如下：
    主  文
己○○連續於夜間侵入住宅竊盜，累犯，處有期徒刑壹年陸月。
    事  實
一、己○○前於民國93年間，因違反毒品危害防制條例案件，經
    本院以93年度簡字第2426號判決判處有期徒刑4 月確定，再
    於同年間，因竊盜案件，經本院以93年度簡字第4124號判決
    判處有期徒刑3 月確定，復於同年間，再因違反毒品危害防
    制條例案件，經本院以93年度簡字第5699號判決判處有期徒
    刑4 月確定，上開三案經本院以94年度聲字第2456號裁定定
    應執行刑為9 月，先於94年4 月23日執行有期徒刑7 月完畢
    ，再於同年12月30日執行有期徒刑2 月，甫於95年2 月28日
    縮刑期滿執行完畢。詎猶不知悔改，復基於意圖為自己不法
    所有之概括犯意，先後為下列竊盜及以不正方法由自動付款
    設備取得財物之行為：
    (一)於94年11月12日晚上7 時許之夜間，見甲○○位於高雄縣
      岡山鎮○○路8 號之住處1 樓大門未上鎖，即開門侵入上
      開住宅內，徒手竊取甲○○所有置放於1 樓客廳桌上之皮
      包1 只（內有現金新台幣2 萬元、駕照、健保IC卡、高雄
      縣岡山鎮農會提款卡暨密碼條、土地銀行信用卡、慶豐銀
      行信用卡、遠東銀行信用卡各1 張、華南銀行提款卡2 張
      及門號為0000000000號BENQ廠牌之行動電話1 支），得手
      後，旋於同日晚上7 時11分許前往位於高雄縣岡山鎮○○
      街10 7號臺灣中小企業銀行自動提款機，以將甲○○之上
      揭農會提款卡插入提款機並輸入密碼之不正方法，使該提
      款機之辨識系統對真正持卡人之識別陷於錯誤而支付現金
      ，共提領現金4 筆各為新臺幣（下同）2 萬元，合計8 萬
      元，至竊得之皮包則丟棄於自動提款機附近之水溝蓋旁。
      嗣甲○○因發現上揭物品遭竊，隨即向相關金融機構掛失
      止付並報警，經警調閱自動提款機監視器錄影帶後循線查
      獲，並於己○○位於高雄縣岡山鎮○○路280 巷16號住處
      扣得上開遭提領之現金8 萬元，另甲○○亦自行在前開自
      動提款機旁尋得遭丟棄之皮包1 只。
    (二)於94年12月16日上午6 時許，在高雄縣岡山鎮空軍醫院旁
      ，見丁○○所有車號0392-FB 號自小客車停放於該處且鑰
      匙未取下，即徒手竊取上開車輛，得手後供己代步使用，
      嗣於同年月25日凌晨5 時30分許，己○○駕駛上開車輛行
      經高雄縣岡山鎮○○路一巷44號前時，為警攔檢查獲。
    (三)於95年3 月4 日下午5 時許，在高雄縣岡山鎮○○街47巷
      1 號前，見乙○○所有停放於該處之車號H7Q-695 號重型
      機車鑰匙未取下，即下手竊取並逕騎乘該機車離去，得手
      後供己代步使用，嗣於同年月15日凌晨2 時40分許，在高
      雄縣橋頭鄉○○○路仕龍東巷16弄13號前為警查獲。
    (四)於95年4 月15日凌晨2 時30分許之夜間，至戊○○位於高
      雄縣橋頭鄉○○○路仕龍東巷30弄7 號住宅前，見該處1
      樓鋁門未上鎖且留有空隙，即開門侵入該住宅內，徒手竊
      取戊○○所有置放於1 樓客廳桌上之K 金戒指1 只，得手
      後正欲離去之際，為戊○○發現而追出門外，旋於同日凌
      晨2 時40分許，在高雄縣橋頭鄉○○路與糖廠路口前為巡
      邏員警查獲，並在高雄縣橋頭鄉○○○路仕龍東巷16弄13
      號前即己○○所騎乘之機車旁，扣得上開遭竊之K 金戒指
      1 只。
二、案經高雄縣政府警察局岡山分局報請臺灣高雄地方法院檢察
    官偵查起訴及移送併辦。
    理  由
一、證據能力之判斷：
    按被告以外之人於審判外之陳述，雖不符前4 條之規定，而
    經當事人於審判程序同意作為證據，法院審酌該言詞陳述或
    書面陳述作成時之情況，認為適當者，亦得為證據；又當事
    人、代理人或辯護人於法院調查證據時，知有第159 條第1
    項不得為證據之情形，而未於言詞辯論終結前聲明異議者，
    視為有前項之同意，刑事訴訟法第159 條之5 定有明文。關
    於證人甲○○、丁○○、乙○○及戊○○等人於警詢中所為
    之陳述、扣押筆錄暨扣押物品目錄表、贓物認領保管單、高
    雄縣岡山鎮農會存摺對帳單查詢、自動提款機監視器翻拍照
    片、查獲現場及贓證物照片、車輛尋獲電腦輸入單、車輛竊
    盜車牌失竊資料個別查詢報表及車輛失竊證明單等證據，被
    告己○○於本院行準備程序時，均表示：對於證據能力無意
    見等語（本院卷第35頁參照），並於本院行審判程序時，明
    確表示：卷內之人書、書證、物證均同意作為證據等語（本
    院卷第56頁參照），而於本案言詞辯論終結前亦未曾就此聲
    明異議，且本院審酌上開證據作成時之狀況認為適當，依刑
    事訴訟法第159 條之5 第2 項之規定，認為係傳聞法則之例
    外，均具有證據能力。
二、事實之認定：
    訊據被告己○○對於持被害人甲○○之農會提款卡至自動提
    款機提領現金8 萬元、竊取被害人丁○○所有之車號0392-F
    B 號自小客車、竊取被害人乙○○所有之車號H7Q-695 號重
    型機車及於夜間侵入被害人戊○○之住宅竊取K 金戒指1 只
    等犯行固供承屬實，惟矢口否認有於夜間侵入被害人甲○○
    之住宅竊取財物之犯行，辯稱：伊是在高雄縣岡山鎮○○路
    99號前撿到甲○○的皮包，伊並沒有侵入甲○○之住宅竊取
    皮包云云。經查：
    (一)被告確於犯罪事實欄一(一)所載時、地將被害人甲○○之農
      會提款卡插入提款機並輸入密碼，而提領現金4 筆各2 萬
      元，合計8 萬元，並於犯罪事實欄一(二)(三)所載時、地竊取
      被害人丁○○所有之車號0392-F B號自小客車及被害人乙○○所有之車號H7Q-695 號重型機車，及於犯罪事實欄一
      (四)所載時、地侵入被害人戊○○之住宅竊取K 金戒指1 只
      等事實，業據被告於本院審理中坦承不諱（本院卷第35、
      49、59至61頁參照），核與證人甲○○於警詢中（94年度
      偵字第26600 號卷所附警卷第7 至12頁參照；本卷下稱偵
      一卷）、證人丁○○於警詢中（95年度偵字第1005號卷所
      附警卷第4 、5 頁參照；本卷下稱偵二卷）、證人乙○○
      於警詢中（95年度偵字第11018 號卷所附警卷第10至12頁
      參照；本卷下稱偵三卷）及證人戊○○於警詢中（偵三卷
      所附警卷第6 至9 頁參照）所證述之情節均互核一致，並
      有扣押筆錄暨扣押物品目錄表3 份（偵一卷所附警卷第16
      至18頁參照；偵二卷所附警卷第6 至9 頁參照；偵三卷所
      附警卷第13至15頁參照）、贓物認領保管單4 紙（偵一卷
      第19頁參照；偵二卷第11頁參照；偵三卷第20、21頁參照
      ）、高雄縣岡山鎮農會存摺對帳單查詢2 紙（偵一卷所附
      警卷第20、21頁參照）、自動提款機監視器翻拍照片8 幀
      （偵一卷所附警卷第22、23、26頁參照）、查獲現場及贓
      證物照片18幀（偵一卷所附警卷第24、25、27、28頁參照
      ；偵二卷所附警卷第13頁參照；偵三卷所附警卷第28至31
      頁參照）、車輛尋獲電腦輸入單2 紙（偵二卷所附警卷第
      15頁參照；偵三卷所附警卷第24頁參照）、車輛竊盜車牌
      失竊資料個別查詢報表1 紙（偵三卷所附警卷第22頁參照
      ）及車輛失竊證明單1 紙（偵三卷所附警卷第25頁參照）
      附卷足資佐證。從而，被告上開自白與事實相符，自可採
      為認定事實之證據。是被告此部分以不正方法由自動付款
      設備取得財物及竊取財物之犯行，應可認定。
    (二)至被告雖辯稱未侵入被害人甲○○之住宅竊取財物云云；
      惟查，被害人甲○○位於高雄縣岡山鎮○○路8 號之住宅
      ，確於94年11月12日晚上7 時許，遭人侵入並竊取其所有
      置放於1 樓客廳桌上之皮包1 只（內有現金新台幣2 萬元
      、駕照、健保IC卡、高雄縣岡山鎮農會提款卡暨密碼條、
      土地銀行信用卡、慶豐銀行信用卡、遠東銀行信用卡各1
      張、華南銀行提款卡2 張及門號為0000000000號BENQ廠牌
      之行動電話1 支之事實，業據證人甲○○於警詢中證述明
      確（偵一卷所附警卷第7 至12頁參照），而於同日晚上7
      時11分許，被告則持被害人甲○○遭竊之上開高雄縣岡山
      鎮農會提款卡至高雄縣岡山鎮○○街107 號臺灣中小企業
      銀行自動提款機提領現金8 萬元之事實，亦據被告自承不
      諱，已如前述，是被害人甲○○遭人侵入其住宅竊取裝有
      包括高雄縣岡山鎮農會提款卡暨密碼條等財物之皮包1 只
      ，旋於約11分鐘後，即見被告持被害人甲○○遭竊之上開
      農會提款卡至自動提款機提領現金，則被害人甲○○確實
      係遭被告侵入其住宅竊取財物乙情甚為明確；參以被告年
      約30歲，高中畢業，係具備相當智識及生活閱歷之成年人
      ，亦非至愚之人，豈不知任意拾取他人遭竊之提款卡至自
      動提款機提領現金，極易被誤為竊取他人提款卡之人之理
      ，足見被告上開辯詞均係臨訟空言編撰之詞，全然不足採
      信，是被告此部分之犯行亦堪認定。
    (三)綜上所述，被告竊取他人財物及以不正方法由自動付款設
      備取得財物等犯行，均堪予認定，本案事證明確，應依法
      論科。
三、論罪與科刑：
    按刑法第321 條第1 項第1 款之夜間侵入住宅竊盜罪，其所
    謂「住宅」，乃指人類日常居住之場所而言（最高法院76年
    臺上字第2972號判例要旨參照）；而刑法上所謂夜間，則為
    日出之前日沒後（最高法院29年滬上字第63號判例意旨參照
    ）。是核被告所為，就上開犯罪事實欄一(一)部分，係犯刑法
    第321 條第1 項第1 款於夜間侵入住宅竊盜罪及同法第339
    條之2 第1 項以不正方法由自動付款設備取得財物罪；上開
    犯罪事實欄一(二)(三)部分，係犯刑法第320 條第1 項普通竊盜
    罪；上開犯罪事實欄一(四)部分，係犯刑法第321 條第1 項第
    1 款於夜間侵入住宅竊盜罪。被告持被害人甲○○之提款卡
    至自動提款機提領現金共4 筆，係於密切接近之時間及地點
    實施，侵害同一法益，各行為間之獨立性極為薄弱，且係出
    於同一盜領他人帳戶款項之目的，僅因自動提款機提款金額
    限制而不得不分為數筆提領，依一般社會觀念，尚難以強行
    分開，應視為數個舉動之接續執行，合為包括之一行為予以
    評價，屬接續犯。又按連續數行為而犯同一性質之罪名，縱
    令涉及數個法條，但其輕罪在法律上既已包含於重罪之內，
    自應就其較重者論為連續犯之罪名，本件上訴人所犯一係普
    通竊盜，一係加重竊盜，既係基於概括之犯意，依法應僅依
    較重之加重竊盜論處（最高法院44年度台上字第1178號判決
    意旨參照）。查本件被告前後4 次竊盜犯行，時間緊接，觸
    犯構成要件相同之罪，顯係基於概括犯意為之，為連續犯，
    參諸上揭判決意旨，應依刑法第56條之規定，以情節較重之
    犯罪事實欄一(一)於夜間侵入住宅竊盜罪論以1 罪，並加重其
    刑。而被告所犯加重竊盜罪與以不正方法由自動付款設備取
    得財物罪間，有手段、目的之牽連關係，應從一重之加重竊
    盜罪處斷。另上開犯罪事實(二)(三)(四)部分（即移送併辦部分）
    ，雖未經檢察官起訴，然該部分犯行既與本案起訴部分有連
    續犯之裁判上一罪關係，且經檢察官移送併案審理，本院自
    得加以審判，併此敘明。末按，連續行為之終了，又在另一
    犯罪之有期徒刑執行完畢後五年以內，仍無解於累犯罪之成
    立（最高法院33年上字第1577號判例意旨參照）；查被告前
    於93年間，因違反毒品危害防制條例案件，經本院以93年度
    簡字第2426號判決判處有期徒刑4 月確定，再於同年間，因
    竊盜案件，經本院以93年度簡字第4124號判決判處有期徒刑
    3 月確定，復於同年間，再因違反毒品危害防制條例案件，
    經本院以93年度簡字第5699號判決判處有期徒刑4 月確定，
    上開三案經本院以94年度聲字第2456號裁定定應執行刑為9
    月，甫於95年2 月28日縮刑期滿執行完畢之事實，有臺灣高
    等法院被告前案紀錄表及本院被告院內索引卡紀錄表各1 份
    在卷可查，其於5 年內再犯有期徒刑以上之本罪，為累犯，
    應依刑法第47條之規定加重其刑，並遞加之。爰審酌被告正
    值青壯年，因貪慾圖利，復不思以合法正當途徑獲取財物，
    竟恣意竊取他人財物，前後共竊取4 次，復持所竊得之提款
    卡盜領他人帳戶內款項，所得財物價值匪淺，對他人財產安
    全已生莫大危害，且其於本院審理中，再犯犯罪事實欄一(三)
    (四)所載犯行，顯見其全然不知戒慎且毫無悔意，參以其犯後
    猶狡詞卸責而僅坦承部分犯行，犯後態度尚非良好，理應從
    重量刑，然念及其所竊得物品均已經被害人領回，被害人所
    受損害略微減輕等一切情狀，量處如主文所示之刑，以資懲
    戒。
據上論斷，應依刑事訴訟法第299 條第1 項前段，刑法第56條、
第321 條第1 項第1 款、第339 條之2 第1 項、第55條、第47
條，罰金罰鍰提高標準條例第1 條前段，判決如主文。
本案經檢察官丙○○到庭執行職務。
中    華    民    國    95    年    5     月     9    日
                  刑事第四庭審判長法  官  郭玫利
                                  法  官  陳明呈
                                  法  官  陳振嘉
如不服本判決，應於判決送達後10日內，向本院提出上訴狀。
以上正本證明與原本無異。
中    華    民    國    95    年    5     月    9     日
                                  書記官  顏宗貝
附錄本案判決論罪科刑法條全文：
中華民國刑法第321條第1項第1款
犯竊盜罪而有左列情形之一者，處6 月以上、5 年以下有期徒刑
：
一  於夜間侵入住宅或有人居住之建築物、船艦或隱匿其內而犯
之者。
中華民國刑法第339條之2第1項
意圖為自己或第三人不法之所有，以不正方法由自動付款設備取
得他人之物者，處3 年以下有期徒刑、拘役或1 萬元以下罰金。


司法院資訊處製作；財團法人民間司法改革基金會備份。
